【裁判字號】    97,簡上,61
【裁判日期】    970430
【裁判案由】    違反著作權法
【裁判全文】
臺灣臺北地方法院刑事判決              97年度簡上字第61號
上  訴  人  臺灣臺北地方法院檢察署檢察官
上  訴  人
即  被  告  甲○○
上列上訴人等因違反著作權法案件，不服本院中華民國九十七年
一月四日九十六年度簡字第四一七三號第一審簡易判決（聲請簡
易判決處刑書案號：臺灣臺北地方法院檢察署九十六年度偵字第
二一三一０號）提起上訴，本院管轄第二審之合議庭判決如下：
    主  文
原判決撤銷。
甲○○犯著作權法第九十二條之侵害著作財產權罪，處拘役伍拾
日，如易科罰金，以新臺幣壹仟元折算壹日。扣案之點唱機內電
腦主機貳臺、點歌目錄集貳本、遙控器貳臺，均沒收之。
    事  實
一、甲○○係臺北市○○區○○街一九二號七樓「蝴蝶夢餐廳」
    之實際負責人，明知於民國九十六年八月間，以新臺幣（下
    同）一萬元之代價，向真實姓名年籍不詳綽號「美華」之人
    所購得之點唱機一臺，其內之歌曲若要公開演出，須另得著
    作財產權人授權，竟於未取得著作財產權人「豪記影視唱片
    有限公司」（下稱豪記公司）授權之前，即將上開內有「堅
    持」、「送行」、「風箏」、「思相枝」、「蝴蝶夢」等音
    樂著作點唱機，於九十六年八月七日放置於「蝴蝶夢餐廳」
    內，供不特定消費者予以點唱而公開演出，嗣經警據報於九
    十六年九月七日晚上八時許，在上開地點扣得點唱機內電腦
    主機二臺、點歌目錄集二本、遙控器二臺。
二、案經豪記公司訴由臺北市政府警察局萬華分局報請臺灣臺北
    地方法院檢察署檢察官偵查聲請以簡易判決處刑。
    理  由
壹、程序部分：
一、被告甲○○經合法傳喚，無正當理由未於審判期日到庭，爰
    依刑事訴訟法第三百七十一條規定，不待其陳述，由檢察官
    一造辯論而逕行判決，先予敘明。
二、被告甲○○於警詢、偵訊之供述，非出於強暴、脅迫、利誘
    、詐欺、疲勞訊問、違法羈押或其他不正之方法取得，依刑
    事訴訟法第一百五十六條第一項規定，得採為證據。
三、後列非供述證據，均非違法取得之證據，且或係從事業務之
    人於業務上製作之紀錄文書、證明文書，核無顯不可信情況
    ，故依刑事訴訟法第一百五十八條之四反面解釋、第一百五
    十九條之四第二款得為證據。
貳、實體部分：
一、訊據被告甲○○固坦承有上開所載於蝴蝶夢餐廳內置放點唱
    機，供不特定消費者予以點唱而公開演出之情事，惟於本院
    準備程序時辯稱其不知前開「堅持」等五首歌曲之著作財產
    權屬於豪記公司所有，原審論處被告擅自以公開演出之方法
    ，侵害他人著作財產權，殊難令人甘服云云，然查：
    (一)被告係臺北市○○區○○街一九二號七樓「蝴蝶夢餐廳」
      之實際負責人，於九十六年八月間，以一萬元之代價，向
      真實姓名年籍不詳綽號「美華」之人購得內有「堅持」、
      「送行」、「風箏」、「思相枝」、「蝴蝶夢」等歌曲之
      點唱機一臺，並將之放置於「蝴蝶夢餐廳」內，供不特定
      消費者予以點唱等情，業據被告於警偵訊中坦承不諱（見
      九十六年度偵字第二一三一０號偵查卷第一一至一四頁、
      第四八頁），核與證人丙○○、乙○證述之情節一致（見
      本院九十七年四月二十三日審判筆錄第二至四頁），並有
      臺北市政府營利事業登記證一紙及照片二十四張存卷可憑
      （見前揭偵查卷第二一頁、第三一至三六頁），是被告於
      警詢及偵訊筆錄中所為供述，與事實相符，堪認為真實，
      應可採信。
    (二)告訴人豪記公司係前開「堅持」、「送行」、「風箏」、
      「思相枝」、「蝴蝶夢」等歌曲之著作財產權人，有臺南
      市政府營利事業登記證一紙及著作財產權讓與證明書五紙
      附卷可證（見前揭偵查卷第二四頁、第二六至三０頁），
      證人乙○於本院審理時證稱：九十六年八月七日伊前往蝴
      蝶夢餐廳消費，曾以手機拍攝現場狀況，有照片二十四張
      在卷等語（見前揭審判筆錄第三、四頁），堪認蝴蝶夢餐
      廳於九十六年八月七日確有提供未得豪記公司授權或同意
      之前開歌曲予不特定消費者公開演出之情事，實可認定，
      被告辯稱其不知前開「堅持」等五首歌曲之著作財產權屬
      於豪記公司所有云云，應係卸責之詞，不足採信。
    (三)至員警於九十六年九月七日前往蝴蝶夢餐廳搜索時，雖當
      場測試證明伴唱機內有前開歌曲，且出現點唱前開歌曲畫
      面之照片九張（見前揭偵查卷第三七至三九頁），然此係
      由員警基於搜索取證之目的而點播，此動作應為取得證據
      之靜態查證，尚不得據以反證推論被告於九十六年九月七
      日當天曾動態公開播送或是由客人公開演出之事實，附此
      敘明。
    綜上所述，足認被告前開於警詢及偵訊時所為供述，與事實
    相符，得採為認定事實之證據，至嗣後雖辯稱不知前開歌曲
    之著作財產權係豪記公司所有云者，乃臨訟卸責之詞，不足
    採信，本件事證明確，被告違反著作權法之犯行堪以認定，
    應依法論科。
二、核被告所為係犯著作權法第九十二條之擅自以公開演出之方
    法侵害他人之著作財產權罪。原審以被告擅自公開演出音樂
    著作，乃每日持續進行之營業性行為，未曾間斷，具有反覆
    、延續實行之特徵，從而在行為概念上，應評價認係包括一
    罪之集合犯，固非無見，惟本件僅有證人乙○之證詞及照片
    二十四張，堪以證明九十六年八月七日當天被告有擅自公開
    演出前開歌曲之事實，除此並無其他證據足資證明被告於前
    開日期之外亦有上揭擅自公開演出之行為，是此部分應不足
    認定被告有涉犯著作權法第九十二條之犯行，原審判決以被
    告自九十六年八月間起至同年九月七日遭警查獲時止所為之
    行為，係包括一罪，就九十六年八月七日以外之其他日期對
    被告論罪科刑，尚有未洽，是被告本件上訴固無理由，而公
    訴人上訴意旨略以：被告甲○○擅自公開演出音樂著作，每
    日持續進行營業行為，且至今未與告訴人達成和解，原判決
    量刑過輕而提起上訴指摘原判決不當等語，所認定被告行為
    次數及量刑過重之上訴指摘，依前揭說明，亦屬無理由，惟
    原審判決既有前述瑕疵，即屬無可維持，自應由本院予以撤
    銷改判。爰審酌被告為圖一己私利，漠視告訴人對音樂著作
    所投注之心力與資金，擅自以公開演出方法侵害告訴人之著
    作財產權，對告訴人致生損害，所為誠屬可議，惟斟酌本件
    音樂著作之數量，被告獲利之多寡等一切情狀，酌情量處如
    主文所示之刑，並諭知易科罰金之折算標準，以資懲儆。至
    扣案之點唱機內電腦主機二臺（原審判決誤載為點唱機一臺
    ）、點歌目錄集二本、遙控器二臺，係被告所有供本件犯罪
    所用之物，業據被告供明在卷，均應依著作權法第九十八條
    前段規定宣告沒收之。
據上論斷，應依刑事訴訟法第四百五十五條之一第一項、第三項
、第三百六十九條第一項前段、第三百七十一條、第三百六十四
條、第二百九十九條第一項前段，著作權法第九十二條、第九十
八條，刑法第十一條、第四十一條第一項前段，判決如主文。
本案經檢察官熊南彰到庭執行職務
中    華    民    國    97    年    4     月    30    日
                  刑事第三庭    審判長法  官  沈君玲
                                      法  官  游士珺
                                      法  官  詹慶堂
以上正本證明與原本無異。
本判決不得上訴。                      書記官  羅欣宜
中    華    民    國    97    年    5     月     1    日
著作權法第92條
擅自以公開口述、公開播送、公開上映、公開演出、公開傳輸、
公開展示、改作、編輯、出租之方法侵害他人之著作財產權者，
處3年以下有期徒刑、拘役、或科或併科新臺幣75萬元以下罰金
。


司法院資訊處製作；財團法人民間司法改革基金會備份。
